臺灣桃園地方法院刑事判決　　　　　　　　　　　　　九十一年度易字第四六號
　　公　訴　人　臺灣桃園地方法院檢察署檢察官
　　被　　　告　丙○○
　　選任辯護人　陳萬發律師
右列被告因家庭暴力罪之傷害案件，經檢察官提起公訴（九十年度偵字第一六二二二
號），本院判決如左：
        主  文
丙○○無罪。
        理  由
一、公訴意旨略以：被告丙○○與乙○○係堂兄弟關係，二人平日相處即不睦，於民
    國九十年七月二十三日九時四十五分許，在桃園縣中壢市○○路五一六號，因整
    修房舍、貼磁磚是否逾越二人房屋中線之問題發生糾紛，致丙○○心生不滿，趁
    乙○○於該屋二樓查看工程時，竟出於傷害之犯意，自樓頂丟擲磚塊砸傷乙○○
    ，致其受有頭部外傷併頭皮撕裂傷二乘以０．五公分之傷害。因認被告涉刑法第
    二百七十七條第一項之傷害罪嫌。
二、按犯罪事實應依證據認定之，無證據不得推定其犯罪事實，刑事訴訟法第一百五
    十四條定有明文。又告訴人之告訴，係以使被告受刑事訴追為目的，是其陳述是
    否與事實相符，仍應調查其他證據，以資審認。被害人之陳述倘尚有瑕疵，遽採
    為論罪科刑之根據，即難認為適法。（最高法院五十二年台上字第一三○○號、
    六十一年台上字第三○九九號判例參照）。
三、本件公訴人認被告涉犯傷害罪，無非係以告訴人乙○○之指訴、証人甲○○、丁○○証述當日確實有工人打電話通知告訴人與被告雙方發生紛爭，要其等過去排
    解等語，及診斷證明書一紙資為論據。訊據被告丙○○堅決否認有前開犯行，辯
    稱：伊當時並不在場，亦未和告訴人乙○○發生糾紛，伊係獨自於桃園縣中壢市
    ○○路六二六號種植蔬菜及賣竹筍、芭樂，若伊拿大水泥塊從樓上砸告訴人，告
    訴人之傷勢，怎會僅受二乘以０．五公分之撕裂傷等語。經查，（一）告訴人乙○○於警訊中先指訴稱：「．．．丙○○與我相隔的房子（新生路五一四號）所
    補貼的磁磚超越過牆壁中線，我告訴丙○○不要超越土地中線，但他不理會，我
    順手把超越中線的磁磚把（拔）幾塊下來，丙○○便在三樓拿起磚塊朝向二樓工
    作的的砸下來，造成我頭部受傷。」等語；於偵查中指訴稱：「．．．我被打到
    後看到被告在三樓，如卷附照片石頭上有血跡。」等語；於本院審理中指訴：「
    我與被告住隔壁，我當天跟師傅說，磁磚不要貼過來，我自己會貼，但是師傅說
    要是他不貼的話，他拿不到錢。後來師傅說他沒有辦法，他要貼過來。我就去把
    它拆掉，後來上面就有磚塊砸下來，我有聽到他兒子說：爸爸，這樣會出人命的
    。我的頭就被這樣砸傷的（如圖偵查卷第一一頁之附圖水泥塊），是水泥塊先掉
    在踏板上，再掉下來砸到我的頭，如果直接打到我的話，我就被打死了。」、「
    （當時被告是在那裡？）是在三樓頂，我有聽到他的聲音，他的兒子也有叫他不
    要打。」、「（一層樓約有多高？）十尺半，約三公尺多，石頭的重量約有六斤
    多。」等語。告訴人就被告當時係站在三樓或三樓頂持水泥塊攻擊伊，及有無見
    到被告站在該處，或僅聽到聲音，究係直接砸到頭部，或係先砸到頭上踏板，掉
    落後再砸到其頭部等情，指訴前後不一。（二）證人徐瑞鴻（原名甲○○）於本
    院審理時證述：「我是接到丁○○的電話才去現場的，我去的時後看到告訴人出
    來，頭已經在流血了，他跟我說是弄傷的，我沒有問他如何弄傷的，我叫他趕快
    去擦藥。」、「（他當時有說傷如何來的？）他沒有說，他只說叫我去跟師傅說
    要停工。」、「（後來如何處理？）後來我去問被告另一個兒子，是否可以繼續
    施工，他說沒有關係，我看著你們作，後來我們又繼續作，直到下午三點完工。
    」、「（你去現場時沒有看到被告？）沒有。」、「（在檢察官處說你的師傅告
    訴你說房東跟隔壁人發生爭執？）是的，師傅跟我說被告與告訴人吵架，問我要
    如何處理，我就叫他們停工，等我問被告另一個兒子後再決定要如何做。」等語
    。證人丁○○於本院審理時證述；「（你當時有在現場？）沒有。」、「（你如
    何通知徐瑞鴻到現場？）是臨時工的工人打電話給我，我再打電話給徐瑞鴻。」
    、「（臨時工如何跟你說？）他說屋主跟隔壁的在吵架，我才通知徐瑞鴻去處理
    。」、「（你有去現場？）沒有。」等語。故證人徐瑞鴻（原名甲○○）、丁○○當時既不在現場，其等於偵查中證述：當日確實有工人打電話通知告訴人與被
    告雙方發生紛爭，要其過去排解等語，亦不足以證明被告確有持水泥塊從樓上攻
    擊告訴人。（三）依卷附診斷書所載，苟如告訴人所指訴被告確係持三公斤多之
    大水泥塊從樓上砸伊，每樓樓層追高三公尺多，其不可能僅受頭部外傷併頭皮撕
    裂傷二乘以０．五公分之輕微傷害；且頭部為人體之重要部位，苟被如此巨大之
    水泥塊砸傷，縱使外表僅是輕微傷害，但可能會有因腦內出血致壓迫神經而致命
    之危險，被害人莫不要求醫師詳細檢查；而依卷附診斷書所載，告訴人僅指述係
    被打傷，並未為電腦斷層掃描或住院觀察，以檢查是否有腦震盪或腦內積血之情
    形，亦不符常情。再者，告訴人庭呈卷附照片之大水泥塊若確係於砸傷告訴人頭
    部一處之傷害後掉落地面，怎會留有二處之血跡？則其所受傷害是否為被告所為
    ，已非無疑。故尚不得遽此即課以被告傷害之罪責。此外，復查無其他積極證據
    ，足資證明被告涉有公訴人所指犯行，自應諭知被告無罪。
據上論斷，應依刑事訴訟法第三百零一條第一項，判決如主文。
本案經檢察官魏雯祈到庭執行職務。
中　　　華　　　民　　　國　　九十一　　年　　　四　　　月　　二十二　　日
                                臺灣桃園地方法院刑事第二庭
                                      法  官  曾　正　耀
右正本證明與原本無異。
如不服本判決，應於判決送達後十日內，向本院提出上訴狀。
                          書記官
中      華      民      國    八十九    年       八     月       九     日
